【裁判字號】    99,易,1567
【裁判日期】    990722
【裁判案由】    違反保護令罪
【裁判全文】
臺灣臺北地方法院刑事判決              99年度易字第1567號
公  訴  人  臺灣臺北地方法院檢察署檢察官
被      告  甲○○
選任辯護人  江淑卿律師
上列被告因違反家庭暴力防治法等案件，經檢察官提起公訴（九
十九年度偵字第七六五一號），本院判決如下：
    主  文
甲○○違反法院依家庭暴力防治法第十六條第三項所為禁止騷擾
之民事暫時保護令裁定，處拘役伍拾日，如易科罰金，以新臺幣
壹仟元折算壹日。
    事  實
一、甲○○與乙○○曾為配偶關係，二人間具有家庭暴力防治法
    第三條第一款所定之家庭成員關係。乙○○前因不堪甲○○
    之暴力及騷擾行為，乃於民國九十八年十二月二十八日向本
    院家事法庭聲請核發暫時保護令，經本院家事法庭於九十八
    年十二月三十一日以九十八年度暫家護字第二六三號裁定核
    發內容為：「相對人（即甲○○）不得對下列之人實施身體
    或精神上不法侵害之行為：被害人（即乙○○）。相對人不
    得對於被害人為下列聯絡行為：騷擾；接觸；跟蹤。」之民
    事暫時保護令。甲○○於九十九年一月十二日前某日收受該
    保護令後，旋提起抗告，嗣經本院家事法庭合議庭於九十九
    年五月二十一日以九十九年度暫家護抗字第三號裁定駁回而
    確定。
二、詎甲○○收受上開暫時保護令後，竟基於違反保護令之犯意
    ，於九十九年三月十九日二十一時八分許，在臺北市○○區
    ○○路二段四一六巷十七號十二樓之一住處，對乙○○稱：
    「可憐、可憐喔，再去告我喔」、「可憐喔，占人家便宜，
    可悲喔，希望妳女兒長大不要像妳一樣」等語，以此方式騷
    擾乙○○，而違反上開暫時保護令。嗣經乙○○報警處理，
    始悉上情。
三、案經乙○○訴由臺北市政府警察局萬華分局報告臺灣臺北地
    方法院檢察署檢察官偵查起訴。
    理  由
一、證據之認定：
  (一)證據能力之認定：
    按被告以外之人於審判外之言詞或書面陳述，除法律有規定
    者外，不得作為證據；又被告以外之人於審判外之陳述，雖
    不符合同法第一百五十九條之一至第一百五十九條之四之規
    定，但經當事人於審判程序同意作為證據，法院審酌該言詞
    陳述或書面陳述作成時之情況，認為適當者，亦得為證據；
    又當事人、代理人或辯護人於法院調查證據時，知有第一百
    五十九條第一項不得為證據之情形，而未於言詞辯論終結前
    聲明異議者，視為有前項之同意，刑事訴訟法第一百五十九
    條第一項及第一百五十九條之五分別定有明文。查本判決下
    列所引用之各項證據方法之證據能力，因公訴人、被告甲○
    ○及其選任辯護人於本院準備程序及審判期日中均未予爭執
    ，且迄至言詞辯論終結前亦未再聲明異議（本院九十九年七
    月八日審判筆錄參照），本院審酌該等言詞陳述及書面陳述
    作成時之情況，並無不宜作為證據之情事，依刑事訴訟法第
    一百五十九條之五之規定，自得作為證據，合先敘明。
  (二)上開事實一、二之部分，業據證人即告訴人乙○○指訴綦詳
    （偵卷第九頁、第十頁參照），並有乙○○於案發時記載被
    告言詞之紀錄一紙及本院九十八年度暫家護字第二六三號民
    事暫時保護令一份在卷可稽（偵卷第十七頁、第十八頁參照
    ），復經本院依職權調閱本院家事法庭九十八年度暫家護字
    第二六三號、九十九年度暫家護抗字第三號全卷查核屬實，
    ，且被告亦於本院九十九年七月八日審理時供承不諱（本院
    當日審判筆錄參照）。按被告行為時，本院九十八年度暫家
    護字第二六三號民事暫時保護令雖因其提起抗告而尚未確定
    ，然依家庭暴力防治法第十九條第二項準用民事訴訟法第四
    百九十一條第一項規定，應認依家庭暴力防治法所核發之保
    護令，自核發時起生效，縱在抗告期間中，亦不影響保護令
    之效力，是依1.證人乙○○之證述、2.乙○○於案發時記載
    被告言詞之紀錄一紙、3.本院九十八年度暫家護字第二六三
    號民事暫時保護令、4.本院家事法庭九十八年度暫家護字第
    二六三號及九十九年度暫家護抗字第三號案卷等補強證據，
    已足資擔保被告於本院審理中所為之上開任意性自白具有相
    當程度之真實性，而得確信被告上述自白之犯罪事實確屬真
    實，從而自得依被告上述自白及該補強證據認定被告確有為
    上揭事實所載違反保護令之犯行，本件事證明確，被告之犯
    行堪以認定。
二、論罪科刑之法律適用：
  (一)核被告甲○○所為，係犯家庭暴力防治法第六十一條第二款
    之違反保護令罪。
  (二)爰審酌被告甲○○與告訴人乙○○雖已離婚，然於被告行為
    時仍同居一屋簷下，共同扶養子女，本應互相尊重、體諒，
    和平理性共營生活，以期作為子女表率，且其於本院核發上
    開暫時保護令後，曾於九十九年一月二十六日對乙○○實施
    身體上不法侵害及騷擾乙○○而犯違反保護令罪，經檢察官
    以九十九年度偵字第四七三一號、第四七四五號聲請簡易判
    決處刑書聲請簡易判決處刑，嗣經本院以九十九年度簡字第
    九一五號刑事判決判處拘役四十日、緩刑二年確定，此有上
    開聲請簡易判決處刑書、判決及臺灣高等法院被告前案紀錄
    表各一份附於本院卷可佐，然其竟漠視本院所核發之暫時保
    護令之效力，於前案經檢察官聲請簡易判決處刑後，不思反
    省悔過，反更為本次違反保護令之犯行，顯見其法治觀念淡
    薄，惟考量被告本次違反保護令之手段、情節尚非重大，且
    犯後已能坦承犯行，態度尚稱良好，暨其犯罪動機、目的、
    生活狀況、品行、智識程度等一切情狀，量處如主文所示之
    刑，並諭知易科罰金之折算標準。
據上論斷，應依刑事訴訟法第二百九十九條第一項前段，家庭暴
力防治法第六十一條第二款，刑法第十一條前段、第四十一條第
一項前段，判決如主文。
本案經檢察官謝憲杰到庭執行職務。
中    華    民    國    99    年    7     月    22    日
                  刑事第九庭審判長法  官  林怡秀
                                  法  官  劉素如
                                  法  官  張詩芸
以上正本證明與原本無異。
如不服本判決應於收受送達後10日內向本院提出上訴書狀，並應
敘述具體理由；其未敘述上訴理由者，應於上訴期間屆滿後20日
內向本院補提理由書（均須按他造當事人之人數附繕）「切勿逕
送上級法院」。
                                  書記官  顏淑華
中    華    民    國    99    年    7     月    22    日
附錄本案論罪科刑法條全文
家庭暴力防治法第六十一條
違反法院依第十四條第一項、第十六條第三項所為之下列裁定者
，為本法所稱違反保護令罪，處三年以下有期徒刑、拘役或科或
併科新臺幣十萬元以下罰金：
一、禁止實施家庭暴力。
二、禁止騷擾、接觸、跟蹤、通話、通信或其他非必要之聯絡行
    為。
三、遷出住居所。
四、遠離住居所、工作場所、學校或其他特定場所。
五、完成加害人處遇計畫。

司法院資訊處製作；財團法人民間司法改革基金會備份。
